臺灣高等法院刑事判決
111年度上易字第1294號
上  訴  人  
即  被  告  蕭志銘


                    （現於法務部○○○○○○○○○○○執行中）
選任辯護人  吳謹斌律師（法扶律師）
上列上訴人即被告因竊盜案件，不服臺灣新北地方法院110年度
易字第575號，中華民國111年4月19日第一審判決（起訴案號：
臺灣新北地方檢察署109年度偵字第24606號、110年度偵字第235
4號），針對量刑部分提起上訴，本院判決如下：
    主  文
上訴駁回。
    事實及理由
壹、審理範圍
一、同案被告林其佑雖曾具狀提起上訴，惟業經本院以其上訴違
    背法律上程式而駁回，此部分已判決確定，自不在本院審理
    範圍，合先說明。　　
二、按「上訴得對於判決之一部為之」、「對於判決之一部上訴
    者，其有關係之部分，視為亦已上訴。但有關係之部分為無
    罪、免訴或不受理者，不在此限」、「上訴得明示僅就判決
    之刑、沒收或保安處分一部為之」，民國110年6月16日修正
    公布，自同年月18日起施行之刑事訴訟法第348條第1項、第
    2項、第3項分別定有明文。本件被告蕭志銘表明僅就原審量
    刑部分提起上訴（本院卷第166頁），依現行刑事訴訟法第3
    48條第3項規定及其修法理由，本院審理範圍僅限於原判決
    所處之刑，不及於原判決所認定犯罪事實、所犯法條（罪名
    ）、沒收等部分。
三、被告蕭志銘所為本案犯罪事實、所犯法條（罪名）及沒收部
    分，非屬本院審理範圍，業如前述，惟本案既屬有罪判決，
    依法有其應記載事項，且量刑係以原判決所認定之犯罪事實
    及論罪等為據，故就本案犯罪事實、所犯法條（罪名）及沒
    收部分之記載均引用第一審判決書所記載之事實、證據及理
    由（如附件）。
貳、經本院審理結果，認原審以被告蕭志銘犯罪事證明確，就累
    犯加重其刑詳加說明，適用刑法第321條第1項第3、4款之規
    定，並審酌被告蕭志銘正值青年，不思付出己力獲得報酬，
    持砂輪機之破壞工具行竊，侵害他人財產，亦對他人身體、
    生命安全造成威脅，對社會治安危害難謂輕微，又其於偵查
    、原審準備程序開庭之初均否認犯罪，耗費相當司法資源後
    終能坦認犯行之犯後態度，參以被告蕭志銘未賠償被害人，
    以彌補被害人損失，兼衡竊得物品價值及於原審審理時自陳
    之智識程度及經濟能力等一切情狀，量處有期徒刑11月。原
    判決既已詳細記載量刑審酌上揭各項情狀，經綜合考量後在
    法定刑內予以量刑，尚難認有何不當。
參、駁回上訴之理由
　　被告蕭志銘上訴意旨略以：被告蕭志銘為原住民、中低收入
    戶，需扶養父親，入監前有正當職業，因一時失業而犯本件
    竊盜罪，然所得不多，復對本案坦承不諱，原審判處有期徒
    刑11月顯然過重，請求從輕量刑。然查：
一、按刑事審判旨在實現刑罰權之分配正義，故法院對有罪被告
    之科刑，應符合罪刑相當之原則，使輕重得宜，罰當其罪，
    以契合社會之法律感情，此所以刑法第57條明定科刑時應審
    酌一切情狀，尤應注意該條所列10款事項以為科刑輕重之標
    準，俾使法院就個案之量刑，能斟酌至當。而量刑輕重係屬
    事實審法院得依職權自由裁量之事項，苟已斟酌刑法第57條
    各款所列情狀而未逾越法定刑度，不得遽指為違法（最高法
    院72年台上字第6696號判例意旨參照）。
二、原審判決已綜合審酌各項量刑因子予以量定，並考量被告蕭
    志銘侵害告訴人之財產復危害其人身安全，以及依本案犯罪
    情節、所竊現金數額、持砂輪機行竊，有累犯加重其刑之適
    用，犯後雖坦承犯行，然未賠償告訴人亦未與告訴人和解之
    犯後態度，復審酌其智識程度、家庭狀況等情，原審之量刑
    業已斟酌刑法第57條各款所列情形，並具體說明理由，核無
    逾越法定刑度，或濫用自由裁量權限之違法或不當情事，原
    審就被告所犯加重竊盜罪處有期徒刑11月，並無過重可言，
    亦無逾越職權、違反比例原則等不當或違法之處，是認其量
    處之刑度尚屬適當。被告上訴意旨置原判決量刑明白之論斷
    於不顧，任意指摘原判決量刑過重，其上訴為無理由，應予
    駁回。
據上論斷，應依刑事訴訟法第368條，判決如主文。
本案經檢察官張智堯到庭執行職務。
中　　華　　民　　國　　111 　年　　11　　月　　22　　日
                  刑事第二十五庭審判長法  官 黃翰義
                                      法  官 劉兆菊　
                                      法  官 邱瓊瑩
以上正本證明與原本無異。
不得上訴。
                                      書記官 桑子樑
中　　華　　民　　國　　111 　年　　11　　月　　22　　日
附錄：本案論罪科刑法條全文
中華民國刑法第321條
犯前條第一項、第二項之罪而有下列情形之一者，處6月以上5年
以下有期徒刑，得併科50萬元以下罰金：
一、侵入住宅或有人居住之建築物、船艦或隱匿其內而犯之。
二、毀越門窗、牆垣或其他安全設備而犯之。
三、攜帶兇器而犯之。
四、結夥三人以上而犯之。
五、乘火災、水災或其他災害之際而犯之。
六、在車站、港埠、航空站或其他供水、陸、空公眾運輸之舟、
    車、航空機內而犯之。
前項之未遂犯罰之。
附件：原審判決書一份。